【裁判字號】    89,易,817
【裁判日期】    900104
【裁判案由】    竊盜
【裁判全文】
臺灣臺中地方法院刑事判決                          八十九年度易字第八一七號
    公  訴  人  臺灣臺中地方法院檢察署檢察官
    被      告  丁○○
右列被告因竊盜案件，經檢察官提起公訴（八十九年度偵字第二○九一號），及移送
併辦 (台灣南投地方法院檢察署八十九年度偵字第一○六九號、台灣台北地方法院檢
察署八十九年度偵字第一九五五四號)，本院判決如左：
    主  文
丁○○連續攜帶兇器、毀越牆垣及其他安全設備竊盜，累犯，處有期徒刑壹年拾月。
螺絲起子、鉗子、虎頭剪與手電筒各壹支，沒收。
    事  實
一、丁○○前因竊盜案件，經法院判處有期徒刑一年六月確定，甫於民國八十八年六
    月二十五日執行完畢，竟猶不知悔改，復意圖為自己不法之所有，並基於概括犯
    意，先於八十九年一月二十三日上九時三十分許，攜帶客觀上具有危險性可作為
    兇器使用之螺絲起子、鉗子各一支，至台中縣霧峰鄉○○村○○○路八五巷三號
    丙○○住處屋後，先逾越圍牆，繼而以所持之螺絲起子與鉗子撬毀該屋廚房窗戶
    之鋁窗環扣，並推開鋁窗後，逾越該鋁窗侵入屋內，竊取屋主丙○○及其父所有
    之手錶一支、金戒子一只、髮釵一支、銅錢三十個，得手後置於身著之上衣，嗣
    於同日十時十分許，丁○○在二樓翻箱倒櫃時，為丙○○發現報警查獲，並扣得
    丁○○所有之前揭螺絲起子、鉗子各一支。又於同年十月二日下午十三時許，另
    攜帶客觀上具有危險性可作為兇器使用之虎頭剪與用供行竊他人屋內財物所用之
    手電筒各一支，至台北市○○區○○街六○○巷七二弄六號六樓甲○○住處，先
    以所攜之虎頭剪破壞該住處浴室鐵窗後，逾越該窗戶侵入屋內，竊取甲○○所有
    之雜誌六本、房屋租賃契約書二份、文件、戶籍謄本各一件，得手後置於隨身所
    攜帶之手提袋內，嗣正欲離去之際，為據報趕至現場之警員查獲，並扣得丁○○
    所有之前揭虎頭剪與手電筒、及行動電話各一支。
二、案經台中縣警察局霧峰分局報請臺灣臺中地方法院檢察署檢察官偵查起訴，及由
    台北市政府警察局信義分局移送台灣台北地方法院檢察署檢察官偵查移請併案審
    理。
    理  由
一、訊據被告丁○○，對於前揭先後逾越被害人住處窗戶分別侵入被害人丙○○與甲○○住處行竊，並竊得上揭之財物，且侵入被害人甲○○住處係以所持之虎頭剪
    破壞該窗戶之鐵窗後侵入等情均坦認不諱，核與被害人丙○○、甲○○分別於警
    訊中所指述之情節相符，並有贓物認領收據與贓物認領保管單各一紙分別附卷可
    稽。雖被告否認有前開攜帶螺絲起子與鉗子各一支前往被害人丙○○住處，並以
    該所持之螺絲起子與鉗子撬毀該屋廚房窗戶之鋁窗環扣，再推開鋁窗，逾越侵入
    屋內行竊之情事；辯稱：係被害人一樓後面窗戶沒關，伊爬窗戶進入，且伊亦未
    攜帶任何兇器前往行竊等語。然查，被告於上開時、地，先逾越被害人丙○○住
    處之圍牆，繼而以所持之螺絲起子與鉗子撬毀該屋廚房窗戶之鋁窗環扣，並推開
    鋁窗後，逾越該鋁窗侵入屋內，竊取丙○○及其父所有之手錶一支、金戒子一只
    、髮釵一支、銅錢三十個，得手後置於身著之上衣，嗣為丙○○發現報警查獲，
    並經警於現場扣得被告丁○○所攜之前揭螺絲起子、鉗子各一支等之事實，業據
    被害人丙○○於警訊及本院調查、勘驗現場時分別指述綦詳，並經查獲本案之台
    中縣警察局霧峰分局吉峰派出所巡佐戊○○於本院調查及勘驗現場時到場就查獲
    本案之過程結證明確，復經本院勘驗現場製有勘驗筆錄，與繪製現場位置圖及拍
    攝現場照片十八幀附卷可參，此外又有螺絲起子、鉗子各一支扣案可證，被告上
    開所辯，顯係事後飾卸之詞，不足採信。本件事證明確，被告前揭犯行均洵堪認
    定，應予依法論科。
二、被告先後攜帶客觀上具有危險性，可供作兇器使用之螺絲起子、鉗子、虎頭剪等
    工具、毀越被害人住處之牆垣及鐵窗、窗戶，侵入被害人住處內行竊財物，核係
    犯刑法第三百二十一條第一項第二款、第三款之攜帶兇器、毀越牆垣及其他安全
    設備竊盜罪。被告先後所為二次竊盜行為，時間緊接，所犯罪名相同，顯係基於
    概括之犯意為之，為連續犯，應依刑法第五十六條之規定以一罪論，並加重其刑
    。而被告前揭於八十九年十月二日之竊盜犯行部分雖未據公訴人提起公訴，惟因
    此部分與已起訴部分，具有連續犯之裁判上一罪關係，為起訴效力所及，本院自
    應併予審理。又被告前曾因竊盜案件，經法院判處有期徒刑一年六月確定，甫於
    八十八年六月二十五日執行完畢，有台灣台中地方法院檢察署刑案資料查註紀錄
    表及台灣高等法院被告全國前案紀錄表各一件在卷可參，其於有期徒刑執行完畢
    後五年以內再犯本件有期徒刑以上之罪，是為累犯，應依刑法第四十七條規定遞
    加重其刑。爰審酌被告之素行、本件犯罪之動機、目的、手段、方法、所竊得財
    物之價值、與所生危害及犯罪後之態度等一切情狀，量處如主文所示之刑，以資
    懲儆。扣案之螺絲起子、鉗子與虎頭剪、手電筒各一支，均為被告所有供犯罪所
    用之物，依法併予宣告沒收。至台北市政府警察局信義分局查獲被告時所扣得之
    行動電話一支，雖為被告所有，然非供本件犯罪所用，亦非違禁物，爰不併予宣
    告沒收，附予敘明。
三、台灣南投地方法院檢察署八十九年度偵字第一○六九號移送併辦意旨略以：被告
    丁○○另於八十九年三月八日下午十八時許，在南投縣南投市○○街一一五號前
    ，竊取被害人藍明源所有原懸掛ＴＶＵ－六○一號車牌（該車牌早於八十八年五
    月十五日下午十八時十分許，即在南投市中國商銀前遺失）之輕型機車一部（引
    擎號碼為四ＮＧ－○三六一五號），得手後於同日下午十九時三十分許騎乘至南
    投市○○路○段六八巷十九號乙○○住處，欲向乙○○索討乙○○前向其購買洋
    酒所積欠之款項，因雙方見面後發生爭吵，被告復遭乙○○父子毆打，被告乃棄
    車逃逸，經乙○○父子自後追趕，於途經南投縣警察局南投分局半山派出所時，
    乙○○父子遂向該派出所員警報案，嗣由該派出所員警於同日下午二十時許，在
    南投市○○路○段七五一號前查獲被告，因認被告丁○○此部分亦涉有刑法第三
    百二十條第一項之竊盜罪嫌云云。按犯罪事實應依證據認定之，無證據不得推定
    其犯罪事實；又不能證明被告犯罪者，應諭知無罪之判決，刑事訴訟法第一百五
    十四條、第三百零一條第一項分別定有明文。次按認定不利於被告之事實，須依
    積極證據，苟積極證據不足為不利於被告事實之認定時，即應為有利於被告之認
    定，更不必有何有利之證據，最高法院著有三十年上字第八一六號判例可資參照
    。本件移送併辦意旨認被告丁○○於八十九年三月八日下午十八時許，在南投市
    ○○街一一五號前涉有竊取被害人藍明源所有之機車犯行，無非以被害人藍明源
    與證人乙○○、陳正彥父子分別於警訊中指述所有之機車遭竊，及證述上開藍明
    源遭竊之機車係由被告丁○○騎乘至南投市○○路○段六八巷十九號欲向乙○○
    索討欠款等語，並嗣於同日下午二十時許，經警在南投市○○路○段七五一號前
    查獲被告等為其論據。惟訊據被告丁○○堅決否認有此部分竊盜之犯行，辯稱：
    該部機車並非伊所竊，伊當日係由竹山搭車至南投，再坐公路局至鳳梨公司下車
    ，以徒步走到乙○○父子家，並因嗣乙○○父子毆打伊，伊方跑步離開等語。經
    查，本件被告丁○○固於警訊及偵、審中，均供承確有於前揭時、地至乙○○父
    子住處欲索討欠款之情事，惟其矢口否認有騎乘上開藍明源遭竊之機車至乙○○
    住處停放之事實。而經本院訊之證人乙○○、陳正彥父子則均證稱：丁○○至渠
    等住處時，渠等並未在住處，係接獲通知後方趕回住處，即見該機車已停放於渠
    等住處門口等語，是證人乙○○、陳正彥父子顯皆未親見被告騎乘該部機車至其
    等之住處；又被害人藍明源於警訊中乃指稱：「該車於八十九年三月八日二十時
    發現機車不見，正確失竊時間我不知道」，及失竊時未有發現可疑之人等語，是
    則被害人亦未親眼目睹其所有之機車遭竊之過程甚明；既證人乙○○、陳正彥父
    子並未親見被告騎乘被害人藍明源所失竊之機車至其等住處，且被害人藍明源又
    未親眼目睹被告竊取其所有之該部機車，則僅以其等於警訊中之證述與指述，顯
    皆不足以證明被告丁○○確有竊取上開藍明源所有該部機車之犯行。此外復查無
    其他積極證據足資認定被告丁○○有移送併辦意旨所指之此部分犯行，揆諸上開
    之規定與說明，此部分並不能證明被告丁○○犯罪，原應為無罪之諭知，惟因移
    送併辦意旨認此部分與前開有罪部分係屬連續犯之裁判上一罪關係，爰不另為無
    罪之諭知，附此敘明。
據上論斷，應依刑事訴訟法第二百九十九條第一項前段，刑法第五十六條、第三百二
十一條第一項第二款、第三款、第四十七條、第三十八條第一項第二款，判決如主文
。
中      華      民      國      九十    年      一      月      四      日
                                臺灣臺中地方法院刑事第三庭
                                        法  官  張  智  雄
右正本證明與原本無異。
如不服本判決，應於判決送達後十日內向本院提出上訴狀，上訴於臺灣高等法院臺中
分院( 須附繕本 )。
                                        書記官
中      華      民      國      九十    年      一      月      五      日
附錄：本案論罪科刑法條
刑法第三百二十一條  犯竊盜罪而有左列情形之一者，處六月以上五年以下有期徒刑
  ：
    一  於夜間侵入住宅或有人居住之建築物、船艦，或隱匿其內而犯之者。
    二  毀越門扇、牆垣或其他安全設備而犯之者。
    三  攜帶兇器而犯之者。
    四  結夥三人以上而犯之者。
    五  乘火災、水災或其他災害之際而犯之者。
    六  在車站、埠頭而犯之者。
  前項之未遂犯罰之。
    意圖為自己或第三人不法之所有，而竊取他人之動產者，為竊盜罪，處五年以下
  有期徒刑、拘役或五百元以下罰金。


司法院資訊處製作；財團法人民間司法改革基金會備份。
